臺灣臺南地方法院刑事判決
110年度易字第1013號
公  訴  人  臺灣臺南地方檢察署檢察官
被      告  翁瓊桃


上列被告因毀損等案件，經檢察官提起公訴（110年度偵緝字第8
45號），本院判決如下：
    主  文
翁瓊桃犯恐嚇危害安全罪，處拘役貳拾伍日，如易科罰金，以新
臺幣壹仟折算壹日。
    事  實
一、翁瓊桃與卓菊惠係鄰居，分別居住於臺南市○○區○○路000巷0
    0號、90號，翁瓊桃因懷疑其機車無法發動係卓菊惠所致，
    復於民國110年2月15日7時50分許，在自家門前因機車無法
    發動，乃徒手敲打卓菊惠住處鐵捲門，要卓菊惠處理，並基
    於恐嚇之犯意，以台語朝屋內之卓菊惠恫嚇稱：「我沒有騙
    妳，我會讓你無法睡覺」等語，再將機車牽至卓菊惠家門口
    嘗試發動機車，待機車發動後騎乘機車離開之際，接續以台
    語朝屋內之卓菊惠恫嚇稱：「我回來一定找妳算帳……讓妳家
    翻過去，不然試試看！」等語，以此方式恫嚇卓菊惠，致卓
    菊惠心生畏懼，足生損害於卓菊惠之生命、身體安全。
二、案經卓菊惠告訴臺南市政府警察局永康分局報告臺灣臺南地
    方檢察署檢察官偵查起訴。　　
    理  由
壹、證據能力部分：
一、按被告以外之人於審判外之言詞或書面陳述，除法律有規定
    者外，不得作為證據，刑事訴訟法第159 條第1 項固定有明
    文。惟被告以外之人於審判外之陳述，雖不符同法第159 條
    之1 至同條之4 規定，而經當事人於審判程序同意作為證據
    ，法院審酌該言詞或書面陳述作成時之情況，認為適當者，
    亦得為證據；又當事人、代理人或辯護人於法院調查證據時
    ，知有同法第159 條第1 項不得為證據之情形，而未於言詞
    辯論終結前聲明異議者，視為有前項之同意，同法第159 條
    之5 第1 項、第2 項亦有明文規定。經查，本判決下述所引
    用被告以外之人於審判外之陳述，檢察官及被告於本院準備
    期日及審理期日，均表示同意有證據能力，本院審酌上開傳
    聞證據製作時之情況，尚無違法不當及證明力過低之瑕疵，
    亦認以之作為證據要屬適當，爰依刑事訴訟法第159 條之5
    第1 項之規定，認均有證據能力。
二、本院以下所引用之非供述證據，均與本件事實具有自然關連
    性，且核屬書證、物證性質，又查無事證足認有違背法定程
    序或經偽造、變造所取得等證據排除之情事，復經本院依刑
    事訴訟法第164 條、第165 條踐行物證、書證之調查程序，
    檢察官及被告對此部分之證據能力亦均不爭執，堪認有證據
    能力。
貳、實體部分：
一、訊據被告固不否認於前揭時、地，以台語口出「我沒有騙妳
    ，我會讓你無法睡覺」、「我回來一定找妳算帳……讓妳家翻
    過去，不然試試看！」等語，惟矢口否認有何恐嚇犯行，辯
    稱：伊只是自言自語，並沒有針對卓菊惠云云。經查：
(一)被告與告訴人卓菊惠係鄰居，分別居住於臺南市○○區○○路00
    0巷00號、90號，被告因懷疑其機車無法發動係告訴人所致
    ，復於110年2月15日7時50分許，在自家門前因機車無法發
    動，乃以台語朝屋內之告訴人恫嚇稱：「我沒有騙妳，我會
    讓你無法睡覺」等語，再將機車牽至告訴人家門口嘗試發動
    機車，待機車發動後騎乘機車離開之際，接續以台語朝屋內
    之告訴人恫嚇稱：「我回來一定找妳算帳……讓妳家翻過去，
    不然試試看！」等語等情，業據證人即告訴人卓菊惠於本院
    審理時證述（詳本院卷第49頁）翔實，而被告也坦承確有口
    出上述言語（詳本院卷第40頁），並經本院勘驗現場監視器
    錄影畫面屬實，有本院勘驗筆錄1份在卷（詳本院卷第38頁
    ），上情均堪認定。
(二)被告雖以前詞置辯，然經本院當庭勘驗現場監視器畫面結果
    ：「被告從告訴人住處門口走回被告住處門口時邊走邊說『
    我沒有騙妳…我會讓妳無法睡覺』」、「被告將機車牽至告訴
    人住處門口發車，發動後被告邊上車邊騎邊對著告訴人家方
    向說『我回來一定找妳算帳…讓妳家翻過去，不然試試看！』
    」，有前揭本院勘驗筆錄在卷可按，由前揭勘驗結果可知，
    被告為上開言詞時，係自告訴人住處門口離去之際，或朝向
    告訴人住處方向，足見其所言均係針對告訴人甚明。
　　再參以被告於本院準備程序時供稱：「監視器畫面一開始我
    是因為機車發不動，我認為是因為他們家有電路板的關係，
    導致我的車發不動，我是叫他們把電路板打開」等語（詳本
    院卷第40頁），徵諸當時被告之機車因無法發動，被告主觀
    上認定係告訴人所為，遂敲打告訴人住處鐵門要告訴人出面
    處理，其於機車發動前或發動後口出上述言語，依常理判斷
    ，顯然是針對告訴人而為，至為明確。是被告辯稱係自言自
    語，並非針對特定人云云，要與上開事證不符，實難採信。
(三)又所謂惡害之告知，是否足以使他人心生畏懼，應以社會一
    般觀念加以客觀判斷，而衡諸社會通常觀念，被告所言「我
    沒有騙妳，我會讓你無法睡覺」、「我回來一定找妳算帳……
    讓妳家翻過去，不然試試看！」等語，依一般人之生活經驗
    ，顯然含有將加害告訴人生命、身體安全之意思，自屬加害
    告訴人生命、身體之惡害通知。且證人卓菊惠於本院審理時
    亦證稱：「我會害怕」等語（詳本院卷第49頁），足見告訴
    人對於被告上開言語，確實感受到生命、身體安全受到威脅
    ，因而感到恐懼及害怕，是告訴人確因被告前開言語而心生
    畏懼，致生危害於安全，甚屬明確。
(四)綜上所述，本案事證明確，被告上開犯行洵堪認定，應予依
    法論科。
二、論罪科刑：
    核被告翁瓊桃所為，係犯刑法第305條之恐嚇罪。爰審酌被
    告與告訴人係鄰居關係，本應和睦相處，竟因機車無法發動
    ，而無端懷疑告訴人，進而出言恐嚇告訴人，所為應予非難
    ，且被告犯後矢口否認犯行，難認其有反省之意；兼衡被告
    自陳國中畢業之智識程度、無業、獨居等一切情狀，量處如
    主文所示之刑，並諭知易科罰金之折算標準。 
參、不另為無罪之諭知：
一、公訴意旨另以：被告於前揭時、地，基於毀損之犯意，持螺
    絲起子敲打告訴人上址住處鐵捲門，造成鐵捲門門柱凹陷，
    致喪失通常之效用，足生損害於告訴人，因認被告此部分涉
    犯刑法第354條之毀損罪等語。
二、按犯罪事實應依證據認定之，無證據不得認定犯罪事實；不
    能證明被告犯罪者，應諭知無罪之判決，刑事訴訟法第154
    條第2項、第301條第1項分別定有明文。次按認定不利於被
    告之事實，須依積極證據，苟積極證據不足為不利於被告事
    實之認定時，即應為有利於被告之認定，更不必有何有利之
    證據（最高法院30年上字第816號判決要旨參照）；認定犯
    罪事實所憑之證據，雖不以直接證據為限，間接證據亦包括
    在內，然而無論直接或間接證據，其為訴訟上之證明，須於
    通常一般之人均不致有所懷疑，而得確信其為真實之程度者
    ，始得據為有罪之認定，倘其證明尚未達到此一程度，而有
    合理之懷疑存在時，仍不能遽為有罪之認定（最高法院76年
    台上字第4986號判決要旨參照）。
三、公訴意旨認被告涉犯毀損罪嫌，無非係以：被告之供述、證
    人即告訴人之證述、鐵捲門凹陷照片2張、勘驗筆錄1份為其
    論據。訊據被告堅決否認有何毀損犯行，辯稱：我是徒手敲
    門，鐵捲門不可能凹陷等語。
四、經查：
(一)經本院當庭勘驗現場監視器畫面結果：「被告在自家門口機
    車旁走向告訴人住處敲打告訴人鐵捲門，被告雙手並未拿取
    物品」，有本院勘驗筆錄及勘驗擷取照片3紙在卷（詳本院
    卷第51頁至第52頁、第55頁至第57頁）可按，是依上開監視
    器錄影畫面，被告顯然未持螺絲起子，而係徒手敲打告訴人
    住處之鐵捲門。
(二)其次，告訴人雖指稱遭被告於上揭時、地持螺絲起子毀損鐵
    捲門，致門柱凹陷，並提出門柱毀損照片2紙附卷（詳警卷
    第19頁）為證，然依該等照片所示，鐵捲門門柱上確有小圓
    點狀之凹陷痕跡，觀諸該等痕跡顯係以硬物敲擊所致，惟依
    上開勘驗結果，被告係徒手敲打鐵捲門，按諸常理，不致造
    成鐵捲門門柱上有小圓點之凹陷痕跡，自難遽認告訴人住處
    鐵捲門門柱之凹陷，係被告於上揭時間所造成。
(三)綜上，本案卷內所有事證僅能證明被告於上揭時間，徒手敲
    打告訴人住處鐵捲門，然尚不足以證明告訴人住處鐵捲門門
    柱上之凹陷痕跡係被告於上揭時、地持螺絲起子毀損造成，
　　本案此部分依檢察官所舉證據及法院調查所得事證，尚未達
    於通常一般之人均不致有所懷疑，而得確信其為真實之程度
    ，無從使法院形成被告有公訴意旨所指毀損告訴人住處鐵捲
    門門柱凹陷之確切心證。此外，復無其他積極證據足以證明
    被告涉犯此部分犯行，其被訴毀損部分，應屬不能證明，依
    「罪證有疑，利於被告」之證據法則，即不得遽為不利於被
    告之認定，然因此部分如構成犯罪，與被告上開恐嚇犯行間
    ，有想像競合犯之裁判上一罪關係，爰不另為無罪之諭知。
據上論斷，應依刑事訴訟法第299條第1項前段，刑法第305條、
第41條第1項前段，刑法施行法第1條之1第1項，判決如主文。
本案經檢察官彭盛智提起公訴，檢察官蘇聖涵到庭執行職務。
中　　華　　民　　國　　111 　年　　1 　　月　　27　　日
　　　　　　　　　刑事第八庭    法　官　鄭燕璘
以上正本證明與原本無異
如不服本判決應於收受本判後20日內向本院提出上訴書狀，並應
敘述具體理由。其未敘述上訴理由者，應於上訴期間屆滿後20日
內向本院補提理由書狀（均須按他造當事人之人數附繕本）「切
勿逕送上級法院」。
  　　　　　　　　　　　　　　　書記官　陳冠廷
中　　華　　民　　國　　111 　年　　1 　　月　　27　　日
附錄本案論罪科刑法條全文：
中華民國刑法第305條：
以加害生命、身體、自由、名譽、財產之事恐嚇他人，致生危害
於安全者，處 2 年以下有期徒刑、拘役或 9 千元以下罰金。